臺灣士林地方法院刑事判決　　　　　　　 94年度易字第471號
公　訴　人　臺灣士林地方法院檢察署檢察官
被　　　告　甲○○
　　　　　　丁○○
上列被告因竊盜案件，經檢察官提起公訴（94年度偵字第5875號
），被告於準備程序期日就被訴事實均為有罪之陳述，經合議庭
裁定改由受命法官獨任逕以簡式審判程序進行審理，並判決如下
：
    主  文
甲○○共同連續攜帶兇器竊盜，累犯，處有期徒刑壹年。扣案T
型一字起子壹支、十字型螺絲起子壹支均沒收。
丁○○共同連續攜帶兇器竊盜，累犯，處有期徒刑壹年。扣案T
型一字起子壹支、十字型螺絲起子壹支均沒收。
    事  實
一、甲○○前於民國91年間，因過失傷害案件，經臺灣基隆地方
    法院於92年4 月24日以92年度交易字第2 號判決，判處有期
    徒刑3 月，嗣於92年6 月9 日確定，於93年1 月19日執行完
    畢；丁○○則於93年間因竊盜案件，經臺灣基隆地方法院於
    93年5 月20日以93年度基簡字第376 號判決，判處有期徒刑
    6 月，上訴後復經台灣基隆地方法院以93年簡上字第64號判
    決駁回上訴確定，嗣於94年5 月11日縮刑期滿執行完畢，詎
    均仍不知悛悔，復基於共同意圖為自己不法所有之概括犯意
    聯絡，連續於附表1 編號1 至編號4 所示時、地，或由甲○○在旁把風，推由丁○○持其所有，客觀上可為兇器使用，
    足以對人之生命、身體產生危害之T 型一字起子1 支為工具
    （偵卷第58頁下方照片類似扳手之工具），竊盜小客車及車
    內財物得手（詳附表1 編號1 所示）；或由丁○○、甲○○
    分持客觀上足供兇器使用，足以對人之生命身體產生危害之
    螺絲起子各1 支（其中甲○○所持係扣案其所有之螺絲起子
    ，偵卷第58頁上方照片最右側所示工具），竊盜自用小客車
    之車牌各1 面得手（詳附表1 編號2 所示）；或由甲○○先
    在旁把風，由丁○○持其所有，客觀上可為兇器使用，足以
    對人之生命、身體安全產生危害之T 型一字起子1 支為工具
    ，撬壞小客車之車門鎖，再改由甲○○進入小客車內竊取車
    內財物，而由丁○○在外把風（詳附表1 編號3 、編號4 所
    示）。嗣丁○○、甲○○於附表1 編號4 所示時、地，業由
    丁○○持客觀上可為兇器使用之T 型一字起子1 支為工具，
    撬壞乙○（起訴書誤載己○○所有，應予更正）所有之車牌
    號碼H8-751號營業小客車之車門鎖（毀損部分未據告訴），
    並由甲○○進入車內搜尋車內財物而著手竊取時，適為巡邏
    至該處之台北市政府警察局員警當場查獲，始未得逞。丁○○、甲○○除為警起獲附表1 編號1 至3 所示之贓物外，並
    於丁○○、甲○○所駕駛，自戊○○竊得之車號3421-EG 號
    自用小客車（懸掛IL-4688 號車牌）內，扣得丁○○所有，
    供行竊附表1 編號1 、編號3 、編號4 竊盜犯行所用之客觀
    上可為兇器使用之T 型一字起子1 支，及甲○○所有供竊盜
    附表1 編號2 竊盜犯行所用之客觀上可為兇器使用之十字型
    螺絲起子1 支。
二、案經台北市政府警察局士林分局報告台灣士林地方法院檢察
    署檢察官偵查起訴，被告於準備程序期日就被訴事實均為有
    罪之陳述，經合議庭裁定改由受命法官獨任逕以簡式審判程
    序進行審理。
    理  由
一、上揭事實，業據被告甲○○、丁○○迭於警局初詢、偵訊，
    及本院準備程序、審理時坦白承認（本院94年6 月21日審判
    筆錄參照），其所供竊盜犯行之時間、地點及方式等節，核
    於被害人即證人戊○○、丙○○、己○○、乙○等人於警詢
    所證車輛遭竊之情節大致相符；又被告為警起獲附表1 編號
    1 至編號3 「犯罪所得欄」所示之贓物，均據被害人等領回
    ，亦有卷附警製車輛失竊（尋獲）電腦輸入單、贓物認領保
    管單、贓物照片在卷可憑（偵卷第54至68頁參照），此外，
    並有員警於被告2 人駕駛之自戊○○竊得之贓車內（前、後
    懸掛IL-4688 號車牌各1 面），查獲之丁○○所有供附表1
    編號1 、編號3 、編號4 犯行所用之客觀上可供兇器使用之
    T 型一字起子1 支、甲○○所有供行竊附表編號2 所示車牌
    所用之客觀上可為兇器使用之十字型螺絲起子1 支等物扣案
    足憑，堪認被告2 人之自白與事實相符，可以採信，本案事
    證明確，被告2 人犯行均可認定。
二、按刑法第321 條第1 項第3 款之攜帶兇器竊盜罪，係以行為
    人攜帶兇器竊盜為其加重條件，此所謂「兇器」，其種類並
    無限制，凡客觀上足對人之生命、身體、安全構成威脅，具
    有危險性之兇器均屬之，且祇須行竊時攜帶此種具有危險性
    之兇器為已足，並不以攜帶之初有行兇之意圖為必要。螺絲
    起子為足以殺傷人生命、身體之器械，顯為具有危險性之兇
    器（最高法院79年台上字第5253號判例意旨參照）。查被告
    2 人持以作案之T 型一字起子1 支係金屬材質、十字型螺絲
    起子1 支約與一般原子筆等長，扣除塑膠把手部分，金屬材
    質部分約10公分，均分據被告丁○○、甲○○分別供明在卷
    （見本院94年6 月21日準備程序筆錄、審判筆錄參照），若
    持以行兇，依一般社會觀念，皆足以使人之生命、身體、安
    全構成威脅，揆諸前揭判例意旨，自堪認為兇器。核被告2
    人附表1 編號1 至3 所為，均係犯刑法第321 條第1 項第3
    款之攜帶兇器加重竊盜罪；附表1 編號4 之犯行尚未得逞，
    即為警查獲，所犯係刑法第321 條第2 項、第1 項第3 款之
    攜帶兇器竊盜未遂罪。被告丁○○、甲○○就附表1 編號1
    至編號4 之竊盜犯行，均具犯意聯絡及行為分擔，應以共同
    正犯論處。被告丁○○、甲○○先後所為4 次加重竊盜犯行
    ，時間緊接，手法相同，所犯係構成要件相同之罪名，顯係
    基於概括犯意反覆為之，為連續犯，應依刑法第56條之規定
    ，從情節較重之附表1 編號1 之攜帶兇器竊盜既遂罪論，而
    以1 罪論處，並加重其刑。又被告各有上開犯罪事實欄所載
    之科刑執行情形，有臺灣高等法院被告全國前案紀錄表各1
    份在卷可憑，其受有期徒刑執行完畢後，5 年內再犯本件有
    期徒刑以上之罪，為累犯，應依刑法第47條之規定，遞予加
    重其刑。又起訴書誤附表1 編號3 之被害人為乙○、編號4
    之被害人為己○○，與卷內證據不符，顯係錯植，應予更正
    ，附此敘明。爰審酌被告2 人共同攜帶兇器行竊，對他人生
    命、身體之安全危害非輕，附表1 編號1 犯行所竊得之車輛
    價值亦非輕微，惟犯後均已坦承犯行，竊盜所得財物，又已
    返還被害人，並其犯罪之動機、目的及次數等一切情狀，各
    量處如主文所示之刑，以示懲儆。
三、扣案之T 型一字起子1 支、十字型螺絲起子1 支，前者係被
    告丁○○所有，供犯附表1 編號1 、編號3 、編號4 之竊盜
    犯行所用；後者係被告甲○○所有，供犯附表1 編號2 之竊
    盜犯行所用，均係共犯所有供犯罪所用之物，依共犯責任共
    同原則，均應依刑法第38條第1 項第2 款規定，分別於被告
    丁○○、甲○○所宣告之主刑下，均併予宣告沒收。至被告
    丁○○持以犯附表1 編號2 竊盜犯行所用之十字螺絲起子1
    支，業據被告丁○○供承應係戊○○所有（94年6 月7 日偵
    訊筆錄，偵卷第97頁參照；本院94年6 月21日審判筆錄第6
    頁參照），自無從為沒收之諭知，附此敘明。
據上論斷，應依刑事訴訟法第273 條之1 第1 項、第299 條第1
項前段，刑法第28條、第56條、第321 條第1 項第3 款、第47條
、第38條第1項第2款，判決如主文。
本案經檢察官王巧玲到庭執行職務。
中　　華　　民　　國　　94　　年　　7　　月　　 6 　　日
                  刑事第六庭法  官  許辰舟
以上正本證明與原本無異。
如不服本判決，應於判決送達後10日內，向本院提出上訴狀。
                            書記官  洪忠改
中　　華　　民　　國　　94　　年　　7　　月　　 6 　　日
附表1：
┌─┬────┬────┬───┬───────┬─────┬─────┐
│編│犯罪時間│犯罪地點│被害人│犯罪方法      │犯罪所得  │所犯法條  │
│號│        │        │      │              │          │          │
├─┼────┼────┼───┼───────┼─────┼─────┤
│1 │94年5 月│臺北縣汐│戊○○│由甲○○在旁把│車牌號碼34│刑法第321 │
│  │31日晚上│止市勤進│      │風，推由丁○○│21-EG 號自│條第1 項第│
│  │7 時許  │路12巷口│      │持其所有之客觀│用小客車一│3 款攜帶兇│
│  │        │        │      │上可為兇器使用│部與車內之│器竊盜罪。│
│  │        │        │      │，客觀上足對人│螺絲起子4 │          │
│  │        │        │      │之生命身體產生│支。      │          │
│  │        │        │      │危害之T 型一字│          │          │
│  │        │        │      │起子1 一支為工│          │          │
│  │        │        │      │具，撬壞戊○○│          │          │
│  │        │        │      │所有停放於左址│          │          │
│  │        │        │      │之車牌號碼3421│          │          │
│  │        │        │      │ -EG號自用小客│          │          │
│  │        │        │      │車車門鎖（毀損│          │          │
│  │        │        │      │部分未據告訴）│          │          │
│  │        │        │      │，再竊取該自用│          │          │
│  │        │        │      │小客車與車內財│          │          │
│  │        │        │      │物，得手後供代│          │          │
│  │        │        │      │步使用。      │          │          │
├─┼────┼────┼───┼───────┼─────┼─────┤
│2 │94年5 月│基隆市文│丙○○│甲○○、丁○○│自用小客車│刑法第321 │
│  │31日晚上│化路102 │      │分別持客觀上可│牌號IL-46 │條第1 項第│
│  │9 時許  │號對面  │      │為兇器使用之十│88號車牌2 │3 款攜帶兇│
│  │        │        │      │字型螺絲起子各│面。      │器竊盜罪。│
│  │        │        │      │1 支為工具，共│          │          │
│  │        │        │      │同拆卸竊取邱建│          │          │
│  │        │        │      │銘所有之車牌號│          │          │
│  │        │        │      │碼IL -4688號自│          │          │
│  │        │        │      │用小客車前、後│          │          │
│  │        │        │      │車牌各1 面，得│          │          │
│  │        │        │      │手後改懸掛於附│          │          │
│  │        │        │      │表1 編號1 竊得│          │          │
│  │        │        │      │之自用小客車上│          │          │
│  │        │        │      │。            │          │          │
├─┼────┼────┼───┼───────┼─────┼─────┤
│3 │94年6 月│臺北市士│己○○│由甲○○在旁把│電話簿1 本│刑法第321 │
│  │1 日凌晨│林區福港│      │風，推由丁○○│、消炎藥12│條第1 項第│
│  │2 時許  │街9 號前│      │持其所有之客觀│顆、胃藥12│3 款攜帶兇│
│  │        │        │      │上可為兇器使用│顆與彰化銀│器竊盜罪。│
│  │        │        │      │之T 型一字起子│行匯款單1 │          │
│  │        │        │      │1 支為工具，撬│張。      │          │
│  │        │        │      │壞己○○所有停│          │          │
│  │        │        │      │放於左址之車牌│          │          │
│  │        │        │      │號碼717-LW 號 │          │          │
│  │        │        │      │營業小客車右駕│          │          │
│  │        │        │      │駛座門鎖、中控│          │          │
│  │        │        │      │鎖（毀損部分未│          │          │
│  │        │        │      │據告訴），再推│          │          │
│  │        │        │      │由甲○○進入車│          │          │
│  │        │        │      │內，復由丁○○│          │          │
│  │        │        │      │在外把風，竊得│          │          │
│  │        │        │      │該車內之財物。│          │          │
├─┼────┼────┼───┼───────┼─────┼─────┤
│4 │94年6 月│臺北市士│乙○  │由甲○○在旁把│未遂。    │刑法第321 │
│  │1 日凌晨│林區承德│      │風，推由丁○○│          │條第2 項、│
│  │3 時許  │路4 段與│      │持所其所有之客│          │同條第1 項│
│  │        │大南路口│      │觀上可為兇器使│          │第3 款攜帶│
│  │        │停車場內│      │用之T 型一字起│          │兇器竊盜未│
│  │        │        │      │子1 支為工具，│          │遂罪。    │
│  │        │        │      │翹壞乙○所有停│          │          │
│  │        │        │      │放於左址之車牌│          │          │
│  │        │        │      │號碼H8 -751 號│          │          │
│  │        │        │      │營業小客車左駕│          │          │
│  │        │        │      │駛座門鎖、中控│          │          │
│  │        │        │      │鎖（毀損部分未│          │          │
│  │        │        │      │據告訴），由陳│          │          │
│  │        │        │      │右人在旁把風，│          │          │
│  │        │        │      │再推由甲○○進│          │          │
│  │        │        │      │入車內，正著手│          │          │
│  │        │        │      │竊取車內財物時│          │          │
│  │        │        │      │，適為巡邏員警│          │          │
│  │        │        │      │當場發覺，始未│          │          │
│  │        │        │      │得逞。        │          │          │
└─┴────┴────┴───┴───────┴─────┴─────┘
